最　高　行　政　法　院　裁　定
                                      100年度裁字第917號
上  訴  人　臺灣農林股份有限公司
代　表　人　林金燕
訴訟代理人　彭正元　律師
被 上訴 人　苗栗縣政府稅務局
代　表　人　邱顯德
上列當事人間地價稅事件，上訴人對於中華民國100年1月5日臺
中高等行政法院99年度訴字第412號判決，提起上訴，本院裁定
如下：
　　主  文
上訴駁回。
上訴審訴訟費用由上訴人負擔。
　　理  由
一、按對於高等行政法院判決之上訴，非以其違背法令為理由，
    不得為之，行政訴訟法第242條定有明文。依同法第243條第
    1項規定，判決不適用法規或適用不當者，為違背法令；而
    判決有同條第2項所列各款情形之一者，為當然違背法令。
    是當事人以高等行政法院判決有不適用法規或適用法規不當
    為上訴最高行政法院之理由時，其上訴狀或理由書應有具體
    之指摘，並揭示該法規之條項或其內容。如以行政訴訟法第
    243條第2項所列各款情形為理由時，其上訴狀或理由書，應
    揭示合於該條項各款之事實，如未依此項方法表明者，即難
    認為已對高等行政法院判決之違背法令有具體之指摘，其上
    訴自難認為合法。
二、本件上訴人於民國84年底向國華人壽保險股份有限公司（下
    稱國華公司）購買苗栗縣竹南鎮○○○段○○○段154、154
    -2、154-3地號及同段山子坪小段278、278-1、279、279-1
    、280、280-1、296-1、299-1、302-1地號等12筆土地，面
    積89,715平方公尺，為都市工業區土地，被上訴人就85年至
    97年地價稅，按一般用地稅率課徵，合計新臺幣（下同）22
    ,941,303元。上訴人98年9月14日農資字第0980456號函，以
    系爭土地經苗栗縣政府公告土壤及地下水污染場址，土地無
    法作任何使用，申請自98年起免徵地價稅。經被上訴人於98
    年12月29日派員現場勘查，系爭土地已圍籬管制進行土壤及
    地下水污染整治工程，且期間未作任何使用，符合免徵地價
    稅規定，以99年1月8日苗稅竹土字第0997000256號函核定自
    98年起免徵地價稅。嗣上訴人於99年1月19日提出申請，主
    張系爭土地自84年12月13日購置迄今，因不明污染原因而無
    法使用，應按稅捐稽徵法第28條規定，退還85年至97年溢繳
    之地價稅及其利息。經被上訴人認上訴人未依土地稅減免規
    則第24條第1項規定，於每年（期）開徵40日前提出申請免
    徵地價稅，依法課徵地價稅並無違誤，以99年2月1日苗稅竹
    土字第0996000955號函否准上訴人申請。上訴人不服，遂循
    序提起本件行政訴訟。
三、本件上訴雖以原審判決違背法令為由，惟核其上訴理由狀所
    載內容，係以依司法院釋字第537號解釋意旨，租稅稽徵行
    政以職權調查為原則，人民負擔協力義務為例外，另依土壤
    及地下水污染防治法第11條規定，環保主管機關對於有土壤
    及地下水污染之虞場址應進行查證，詎原審法院未予查明被
    上訴人及環保主管機關苗栗縣政府較上訴人早先掌握系爭土
    地遭受污染之資訊，竟怠於職權調查及依法公告，僅以上訴
    人未於期限前提出申請，遽予認定本件並無稅捐稽徵法第28
    條有可歸責於政府機關錯誤之情形，且本件並無財政部88年
    9月28日台稅字第881947056號函釋意旨之適用，而該函釋於
    89年8月19日後已不再援用，故被上訴人並無主動職權調查
    義務等見解，復未敘明其不予審酌之理由，僅以系爭土地尚
    可供他用即率予駁回，其認事用法實有違證據調查法則，其
    判決顯有不適用法規及適用法規不當與不備理由之違法等語
    ，為其理由。
四、經核其上訴理由狀所載內容，無非重述其在原審業經主張而
    為原判決不採之陳詞，就原審取捨證據、認定事實之職權行
    使，指摘其為不當，乃屬對於法令規範意旨之誤解，而非具
    體說明其有何不適用法規或適用法規不當之情形，並揭示該
    法規之條項或其內容，及合於行政訴訟法第243條第2項所列
    各款之事實，難認對該判決之如何違背法令已有具體之指摘
    。依首開說明，應認其上訴為不合法，應予駁回。
五、據上論結，本件上訴為不合法。依行政訴訟法第249條第1項
    前段、第104條、民事訴訟法第95條、第78條，裁定如主文
    。
中　　華　　民　　國　　100　 年　　4　　 月　　14　　日
                    最高行政法院第四庭
                        審判長法官　吳　明　鴻
                              法官　林　茂　權
                              法官　侯　東　昇
                              法官　黃　秋　鴻
                              法官　陳　國　成

以  上  正  本  證  明  與  原  本  無  異
中　　華　　民　　國　　100　 年　　4　　 月　　15　　日
　　　　　　　　　　　　　　　書記官　吳　玫　瑩